【裁判字號】    99,交聲,1891
【裁判日期】    991021
【裁判案由】    交管條例聲異
【裁判全文】
臺灣板橋地方法院交通事件裁定    99年度交聲字第1891號
原處分機關  交通部公路總局臺北區監理所
異  議  人
即受處分人  甲○○
上列異議人即受處分人因違反道路交通管理處罰條例案件，對於
交通部公路總局臺北區監理所99年6 月14日所為之裁決處分（裁
決字號：北監營裁字第裁40-C00000000號），聲明異議，本院裁
定如下：
    主  文
異議駁回。
    理  由
一、原處分意旨略以：異議人即受處分人甲○○於民國99年3 月
    24日13時40分許，駕駛車牌號碼260-EX號營業用一般小客車
    ，在臺北縣板橋市○○○路8 號前，因有不依順行方向停車
    之違規，為臺北縣政府警察局板橋分局員警逕行舉發，並依
    道路交通管理處罰條例第56條第1 項第6 款之規定，填製北
    縣警交大字第C00000000 號舉發違反道路交通管理事件通知
    單（下稱舉發通知單），異議人於應到案日期前之99年3 月
    26日提出陳述，原處分機關以異議人違規事實明確，依道路
    交通管理處罰條例第56條第1 項第6 款之規定，於99年6 月
    14日以北監營裁字第裁40-C00000000號裁決書裁處罰鍰新臺
    幣（下同）900 元，前開裁決書於99年6 月14日由異議人親
    自簽收，有前述舉發通知單、裁決書在卷足稽。
二、聲明異議意旨如附件。
三、按汽車駕駛人停車時，有下列情形之一者，處新臺幣600 元
    以上1,200 元以下罰鍰：... 6.不依順行方向，或不緊靠道
    路右側，或併排停車，或單行道不緊靠路邊停車。第1 項情
    形，交通勤務警察、依法令執行交通稽查任務人員或交通助
    理人員，應責令汽車駕駛人將車移置適當處所；如汽車駕駛
    人不予移置或不在車內時，得由該交通勤務警察、依法令執
    行交通稽查任務人員或交通助理人員為之，道路交通管理處
    罰條例第56條第1 項第6 款、第3 項分別定有明文。
四、經查，異議人於99年3 月24日13時40分許，將其所有之車牌
    號碼260-EX號營業用一般小客車，停放在臺北縣板橋市○○
    ○路8 號前一節，業據異議人於本院訊問時自承在卷（見本
    院99年9 月16日訊問筆錄），前開事實堪以認定。又異議人
    於前開時地未依順行方向停車之違規事實，業據證人即舉發
    員警乙○○於本院訊問時證稱：99年3 月24日13時40分許，
    伊在臺北縣板橋市○○○路8 號執行拖吊業務，南雅東路為
    雙向車道，一向往館前西路方向，一向往南雅東路方向，異
    議人停放車輛位置南雅東路8 號係位於往館前西路方向之車
    道，故應以車頭往館前西路方向，車尾往南雅東路方向，車
    身緊靠路旁之方式順向停車，然異議人採車頭面向南雅東路
    8 號，車尾面向道路，車身與南雅東路垂直之方式停放車輛
    等語明確（見本院99年9 月16日訊問筆錄），並有舉發照片
    3 張在卷可稽，異議人並未將車身緊靠車道停放車輛，而係
    將車輛以與車道垂直之方式停車，顯有不依順行方向停車之
    違規行為，堪以認定。至異議人辯稱：伊於公告可停車之時
    段停車，而公告並未註明須依順向停車云云。然本件舉發單
    位並未認異議人係於禁止停車時段停車，故異議人所稱係於
    公告可停車之時段停車一節，無卸異議人本件違規。再依道
    路交通安全規則第112 條第1 項第15款、第2 項規定可知，
    停車之時間、位置、方式及車種，除經公路或警察機關設有
    特別規定外，原則上應依車輛順行方向緊靠道路右側停放，
    此乃基於管理車輛停放秩序、避免車輛隨意停放影響交通安
    全之目的所為之規定，異議人係領有駕駛執照之人，且所駕
    ，為營業小客車，為職業駕駛人，自對熟悉前開交通規則，
    故異議人雖係在可停車之時段停車，然未依順行方向緊靠道
    路右側停放，即屬違規，異議人前開所辯，顯為推諉之詞，
    自無足採。異議人確有前開違規情事，堪以認定。
五、綜上所述，異議人確有在前開時、地，不依順行方向停車之
    違規行為。原處分機關依前開道路交通管理處罰條例第56條
    第1 項第6 款之規定，裁處受處分人罰鍰900 元，尚無違誤
    。異議人異議意旨，為無理由，自應將其異議駁回。
據上論斷，應依道路交通管理處罰條例第87條第2 項、道路交通
案件處理辦法第19條，裁定如主文。
中    華    民    國    99    年    10    月    21    日
                    交通法庭  法  官  何燕蓉
如不服本裁定應於送達後5日內向本院提出抗告狀。
上列正本證明與原本無異。
                              書記官  王元佑
中    華    民    國    99    年    10    月    25    日

司法院資訊處製作；財團法人民間司法改革基金會備份。
